【裁判字號】    95,上訴,157
【裁判日期】    950612
【裁判案由】    違反毒品危害防制條例
【裁判全文】
臺灣高等法院高雄分院刑事判決         95年度上訴字第157號
    上  訴  人
    即  被  告  乙○○
    選任辯護人  鄭國安  律師
                吳麗珠  律師
                許瑜容  律師
上列上訴人因違反毒品危害防制條例案件，不服臺灣高雄地方法
院94年度訴字第2069號中華民國94年11月30日第一審判決（起訴
案號：臺灣高雄地方法院檢察署94年度偵字第6995號、第7545號
），提起上訴，本院判決如下：
    主  文
上訴駁回。
    事  實
一、乙○○明知假麻黃（Pseudoephedrine） 係屬毒品危害防制
    條例第2 條第2 項之第四級毒品，且明知姓名年籍不詳年約
    40歲綽號「阿文」之男子（以下簡稱「阿文」）購買假麻黃
    作為預備製造甲基安非他命之原料使用，竟基於與「阿文」
    共同運輸第四級毒品假麻黃之犯意聯絡，於民國（下同）94
    年3 月21日上午11時許，乙○○竟於高雄市前鎮區○○○街
    瑞興市場處，接受「阿文」之委託出面與姓名年籍均不詳年
    約40歲綽號「十一仔」之男子（以下簡稱「十一仔」）聯絡
    ，以新台幣（下同）90萬元之價格，向「十一仔」購買毒品
    假麻黃約20公斤，乙○○為「阿文」及「十一仔」處理輾轉
    收受假麻黃及交付90萬元價款之事務，且為「阿文」自「十
    一仔」之手運輸該等毒品假麻黃轉交予「阿文」，而可得報
    酬3,000 元。「阿文」於同年月22日下午1 時許，於前開瑞
    興市場處先行交付40萬元予乙○○，並委由其向「十一仔」
    買入上開假麻黃，乙○○即以其所有之0000000000號行動電
    話與「十一仔」聯繫購毒，「十一仔」與乙○○於當日（同
    年月22日）下午3 時許，於高雄縣大寮鄉○○○○路上之定
    江山加油站處交付毒品假麻黃（驗前毛重19,350公克，驗後
    毛重19,349.9公克），乙○○駕駛其不知情之友人陳進丁所
    有車號VQ-8587 號自用小客車前往，並於前揭加油站處，自
    「十一仔」之手收受該等假麻黃，將之置於VQ-8587 號小客
    車後行李廂內，且同時把現金40萬元即部分購毒款交付予「
    十一仔」收執，乙○○於取得該假麻黃後，即以VQ-8587 號
    小客車自前述加油站處，運輸第四級毒品假麻黃至高雄市前
    鎮區○○○街60巷巷口設有鐵門鎖閉之停車場處停放，再以
    上開行動電話聯絡「阿文」要將該等毒品假麻黃運交予「阿
    文」，「阿文」即與乙○○約於翌日收取假麻黃，俟翌日之
    同年月23日下午3 時許，「阿文」即駕駛其向不知情之蔡正
    裕所借之車號S2-6740 號自用小客車至上揭崗山南街停車場
    處與乙○○會合，並交付乙○○50萬元現款，要乙○○將該
    購買毒品之尾款再行轉交予「十一仔」，乙○○並將該車號
    S2-6740 號小客車駕入該停車場內停放，俟乙○○將S2-674
    0 號小客車停妥於上開停車場，準備作為轉運假麻黃毒品之
    用，而於乙○○甫走出該停車場時，即為經由監聽知悉上情
    而埋伏於現場之行政院海岸巡防署南部地區巡防局高雄市機
    動查緝隊及高雄縣政府警察局所組成之專案小組成員，在上
    開停車場前當場查獲，並在乙○○身上扣得「阿文」託交乙
    ○○保管之運輸購買毒品假麻黃所需用之現款50萬元（包括
    包裝該筆現款之紙袋及塑膠袋各1 個）、乙○○所有之作為
    聯絡運輸所販入假麻黃而使用之SAMSUN銀色行動電話壹支（
    含門號0000000000號之用戶識別卡1 片），且於車號VQ-858
    7 號自小客車之後行李廂內查扣「阿文」所有之藉由乙○○
    運輸至上開停車場內所得之毒品假麻黃（驗前毛重19,350公
    克，驗後毛重19349.9 公克，及內含假麻黃之塑膠飼料袋1
    個）等物，以致乙○○亦未取得預訂之報酬3,000 元；「阿
    文」則趁隙逃逸無蹤。
二、案經行政院海岸巡防署南部地區巡防局高雄市機動查緝隊及
    高雄縣政府警察局移送臺灣高雄地方法院檢察署檢察官偵查
    起訴。
    理  由
甲、程序方面：
一、被告以外之人於審判外之言詞或書面陳述，除法律有規定
    者外，不得作為證據，刑事訴訟法第159 條第1 項定有明文
    。次按被告以外之人於審判外之陳述，雖不符同法第159 條
    之1 至第159 條之4 之規定，而經當事人於審判程序同意作
    為證據，法院審酌該言詞陳述或書面陳述作成時之情況，認
    為適當者，亦得為證據。當事人、代理人或辯護人於法院調
    查證據時，知有第159 條第1 項不得為證據之情形，而未於
    言詞辯論終結前聲明異議者，視為有前項之同意。此據同法
    第159條之5規定甚明。查本案證人吳幼藤、蔡正裕於警訊時
    之陳述，固屬傳聞證據，惟公訴人、被告及辯護人於本案言
    詞辯論終結前並未對上述不得為證據之情形聲明異議，本院
    審酌該陳述作成時之情況，認以之作為證據為適當，故依同
    法第159條之5規定，上開被告以外之人於審判外之陳述均有
    證據能力，合先敘明。
二、本件附卷之高雄醫學大學附設中和紀念醫院94年4月12日檢
    驗報告（報告編號：0000-0000號），固屬被告以外之鑑定
    人於審判外所為之書面陳述，為傳聞證據，惟該鑑定報告係
    檢察官囑託前開毒品鑑驗專業機關所為之鑑定，該機關依據
    刑事訴訟法第206條第1項所出具之鑑定報告，係屬刑事訴訟
    法第159條之例外規定，且所為之鑑定，具有極高之公信力
    及可信性，為有證據能力。
三、本件台灣大哥大股份有限公司0000000000號行動電話用戶雙
    向通聯紀錄，為電信業者機房之機械式紀錄，並非供述證據
    ，其經高雄地檢察署合法發函調查，並於審判中提示於當事
    人表示意見，為有證據能力。另本件海巡署高雄市機動查緝
    隊依據高雄地檢署核發之通訊監察書指揮所進行之監聽錄音
    ，係屬電磁紀錄，依據該錄音結果所為之譯文，與錄音帶係
    電磁紀錄轉載之結果，應認有同一性，又被告亦坦承前開門
    號電話為伊所使用，因此，該等監聽錄音既經正當法律程序
    取得，於審理時亦提示與被告、辯護人及公訴人表示意見，
    已踐行合法之調查程序，自屬有證據能力。至於錄音之內容
    可信與否，屬本院綜合各項證據調查結果，依經驗及論理法
    則判斷之範圍，自不待言。
乙、實體方面：
一、訊據上訴人即被告乙○○固坦承上開犯罪事實不諱，然其於
    原審時僅坦承有於前開時、地，以90萬元價格為「阿文」出
    面向「十一仔」購買假麻黃，且已自上開加油站處收受前開
    近20公斤之假麻黃，並交付40萬元予「十一仔」，即以車號
    VQ-8587 號小客車自該加油站運輸毒品假麻黃至上開停車場
    內停車置放，「阿文」又交付50萬元購毒尾款予被告，要其
    轉交予「十一仔」等情不諱，惟仍矢口否認運輸第四級毒品
    假麻黃之犯行，辯稱：我不知「阿文」委託其運輸而購入者
    係第四級毒品假麻黃，以為僅係製造感冒藥之原料等語。
二、經查：
（一）被告於94年3 月28日調查訊問時坦承供稱：「阿文」要被
      告往尋「十一仔」載運物品時，業已告知被告所運載之物
      係麻黃素，且知悉「阿文」與其友人係準備要製造毒品使
      用等詞（見94年度偵字第6995號卷第15頁）；又於同日偵
      訊中具結證稱：知道所運輸者係麻黃素，且知道該麻黃素
      原料係要用來作安非他命等語（見94年度偵字第6995號卷
      第17頁）；次就一般人習於將上開「假麻黃」泛稱為「麻
      黃素」一節，亦據證人即行政院海岸巡防署南部地區巡防
      局高雄市機動查緝隊承辦本案之查緝人員甲○○於原審審
      理時結證稱：假麻黃是學名，外面大家統稱是麻黃素等語
      （見原審卷第74頁），以及證人即高雄市政府警察局刑警
      大隊偵一隊承辦員警許英輝亦於原審審理中一再結證稱：
      本案上開扣案物係麻黃素等語（見原審卷第79頁、第80頁
      ）可知；而被告對於其確有於前揭時、地，受「阿文」之
      託向「十一仔」以90萬元購毒，且由其運輸該等毒品假麻
      黃欲轉交予「阿文」等情，業已自白於前（雖其於原審審
      理時矢口否認知悉所運輸者係第四級毒品假麻黃）；復有
      被告自承駕駛作為運輸使用之車號VQ-8587 號自用小客車
      上確實置有假麻黃1 袋業經扣案，且於前揭查獲時、地當
      場扣得被告身上所攜之「阿文」向「十一仔」購買假麻黃
      毒品之尾款50萬元現金可資證明；並且上開扣得之毒品確
      係假麻黃一節，亦據高雄醫學大學附設中和紀念醫院檢驗
      報告在卷足稽（見94年度偵字第6995號卷第27頁）；復有
      被告自承其所有之前開行動電話與「阿文」、「十一仔」
      聯絡購毒事宜之卷附監聽錄音譯文【見海巡署卷第15頁，
      且就此行動電話監聽之錄音譯文，就「阿文」與「十一仔
      」遭監聽錄音之陳述部分雖為審判外之陳述，然既經被告
      於審判程序中同意作為本案之證據，並坦認該0000000000
      號行動電話係其所有，且該監聽之錄音內容確為其與「阿
      文」、「十一仔」等人之通話無誤（見原審卷第57頁），
      本院並審酌該監聽言詞之陳述，係「阿文」、「十一仔」
      與被告直陳運輸所購假麻黃毒品之私密談話，真實性甚高
      之情況，自得為證據】，及被告前揭門號行動電話之通聯
      紀錄，並載明確有被告與「阿文」、「十一仔」2 人聯絡
      運輸假麻黃之電話通話紀錄（見原審通聯紀錄專卷第4 頁
      ）可供參佐。
（二）被告及辯護人雖均辯稱：其於94年3 月28日調查訊問及偵
      訊時供證，知悉所載運者係假麻黃（或筆錄上載述泛稱之
      麻黃素）等詞，係因調查訊問時實施訊問之員警以被告須
      供承上情，否則將繼續對其收押禁見云云。惟經原審傳訊
      證人即執行訊問職務之員警甲○○及許英輝，證人甲○○
      及許英輝均否認有誘導、刑求、逼供之情事，僅要求被告
      須坦白陳述，對其較有利，被告即自承知悉係假麻黃（或
      泛稱麻黃素）（甲○○部分：見原審卷第72頁至第73頁，
      許英輝部分：見原審卷第79頁至第80頁）；復經原審當庭
      勘驗被告於94年3 月28日於海巡署之調查訊問錄音帶，錄
      音內容經核確與該調查筆錄所載相符，且均為被告自行之
      供述，未聞有何誘導、刑求、脅迫之情事存在，而被告又
      已確實於上開警、偵訊中自承知悉所運輸者係假麻黃（或
      泛稱麻黃素），並知係供「阿文」製造甲基安非他命之用
      等語，已述明於前，此有原審審判筆錄所載勘驗結果及勘
      驗該錄音之譯文及該調查筆錄互核可據（見原審卷第81頁
      、第84頁至第86頁及94年度偵字第6995號卷第14頁至第15
      頁）；而原審並勘驗被告於94年3 月28日偵訊之錄影光碟
      ，雖未聞及該偵訊之錄音，然見該偵訊錄影之影像，亦顯
      見未有任何刑求被告之情事甚明，亦載明於審判筆錄之勘
      驗結果（見原審卷第81頁），是被告及辯護人所辯此節，
      均無可採。
（三）再就被告所辯：係委託其運輸感冒藥等語，應不可信，理
      由如下：
    1.首就被告於94年3 月22日晚間0 時47分許及同日晚間0 時
      49分許連續與「阿文」聯繫運毒事宜，且其中0 時47分之
      電話更係由被告主動與「阿文」聯繫；又被告於同年月22
      日下午2 時26分許亦主動與賣毒之貨主「十一仔」以電話
      聯繫相約購毒會面及運毒等情；此均有卷附監聽錄音譯文
      內容及通聯紀錄可據（見海巡署卷第15頁，原審通聯紀錄
      卷第4 頁）；被告並於警詢中已坦認：「阿文」之行動電
      話為0000000000號，「十一仔」之行動電話為0000000000
      號等事實（見海巡署卷第10頁、第11頁），亦與前開監聽
      譯文及通聯紀錄之記載一致，顯見被告對於購買假麻黃毒
      品之參與極深，甚至主動打電話與「阿文」、「十一仔」
      等人聯絡運輸毒品假麻黃，更且於半夜時分始以行動電話
      與「阿文」聯絡運毒，益徵被告刻意於午夜聯絡毒品收受
      運輸，顯係企圖隱匿運毒之情事。
    2.又被告受「阿文」委託購買並運輸毒品並收受40萬元購毒
      款，即故意不使用自有車輛，而先行向其友人陳進丁借用
      車號VQ-8587 號車作為運輸毒品之用，再約同「十一仔」
      交付毒品並付款40萬元予「十一仔」，然後以此車載運該
      等毒品假麻黃，自前述加油站載往上揭有鐵門鎖閉之停車
      場停放，翌日，「阿文」再將S2-6740 號小客車交被告駕
      駛進入上開停車場內，預備以S2-6740 號車接運毒品假麻
      黃，且收得「阿文」交由被告欲轉付予「十一仔」之尾款
      50萬元等情，可知「阿文」與「十一仔」間接委託被告購
      買假麻黃毒品之過程輾轉周折而繁複，且「阿文」及「十
      一仔」均刻意隱匿自身行藏，而僅由被告出面收受運輸毒
      品假麻黃及轉交款項，而由被告不敢使用自身所有之車輛
      【見原審卷第97頁，被告審理時坦承自己亦有1 輛白色喜
      美小客車，雖辯稱其自有車輛僅屬2 門，較小等語，然所
      載運者亦僅1 袋近20公斤之假麻黃（參海巡署卷第31、32
      頁查扣該袋假麻黃照片），體積並非龐大，衡諸常情，縱
      係被告所有之喜美2 門小客車亦足以妥適運載，可見被告
      所辯此節，亦不可信】，竟在交毒付款及運輸毒品之過程
      中均故意借用他人車輛為之（有海巡署卷第30頁至第32頁
      所附之照片6 幀，可見被告所使用之VQ-8587 號及S2-674
      0 號等2 輛小客車，及該等車輛均停置於有鐵門鎖閉之停
      車場內；又被告載毒所用之VQ-8587 號車係陳進丁所有，
      已經被告自承在卷，且有該車之車籍作業系統查詢認可資
      料可據，見原審卷第55頁、第63頁；另「阿文」預備載毒
      所用之S2-6740 號車則係吳幼籐所有、由蔡正裕使用並借
      予「阿文」之車輛，有吳幼籐、蔡正裕之調查筆錄及S2-6
      740 號車之車籍作業系統查詢認可資料，見94年度偵字第
      6995號卷第33頁至第34頁、第36頁、第43頁至第44頁），
      被告受託向「十一仔」購買運輸假麻黃之過程，如此迂迴
      曲折，而著意換用他人所有之車輛隱密行跡，自與一般藥
      品原料之商業交易，大相逕庭。
    3.況被告原審審理時供稱：其以賣衣服為業，「阿文」不知
      做何工作，「十一仔」則以販賣中古車為業等詞（見原審
      卷第96頁），可知被告與「阿文」、「十一仔」等人之職
      業均非製造或買賣藥品，焉有可能職業與藥品全然無關之
      被告及「阿文」、「十一仔」等之間竟有高達近20公斤、
      價值90萬元之感冒藥原料之買賣交易及運輸，此顯違常理
      ，而難以置信。
    4.復若確係感冒藥之原料何以竟有高達90萬元之價值，而該
      90萬元復居然須以現款逕行交付之方式進行交易，而非如
      一般商業往來以支票或匯兌之方式付款，俱見可疑。
（四）被告另以臺灣高雄地方法院檢察署檢察官曾同意被告為秘
      密證人提供「十一仔」，應有適用證人保護法有關減輕刑
      責之相關規定。惟按證人保護法有關秘密證人減輕或免除
      其刑之規定，係以刑事案件之被告或犯罪嫌疑人，於偵查
      中供述與該案案情有重要關係之待證事項或其他共犯之犯
      罪事證，因而使檢察官得以追訴該案之其他共犯者，以經
      檢察官事先同意者為限。惟被告乙○○固於偵查中供出共
      犯即綽號「十一仔」之人，惟被告既未提供「十一仔」之
      真實姓名，或其他事證資料，使檢察官得以對於綽號「十
      一仔」之人進行追訴，此情業由本院函詢臺灣高雄地方法
      院檢察署，該署以95年4 月10日雄檢博水94偵6995字第26
      258 號函覆：「本署提供證人『十一仔』，僅知其綽號，
      究年籍為何並未提供，且本署曾同意適用證人保護法之規
      定，然由其提供之線索，未破獲任何毒品案件」等語（參
      本院卷第60頁）已明。證人即海巡署員警甲○○亦於本院
      證述，本件被告乙○○僅提供共犯之綽號，無法得知真實
      姓名，事後被告乙○○所留之電話亦打不通，而無法得知
      被告乙○○之去向，後來才知道乙○○住院等語（見本院
      卷第78頁至79頁）。因此，被告乙○○僅提供共犯係綽號
      「十一仔」之人，惟尚不足使檢察官得以對該共犯為追訴
      偵查，於證人保護法關於秘密證人刑責減免規定之精神不
      符，本院自難據以免除或減輕被告刑責，併此說明。
（五）綜上所述，足徵被告於原審所辯：受託運輸所購入之感冒
      藥原料云云，無非事後編造之詞，自不足採。本件事證明
      確，被告運輸第四級毒品假麻黃犯行，堪以認定。
三、按假麻黃（Pseudoephedrine） 係屬毒品危害防制條例第2
    條第2 項第4 款所列之第四級毒品，被告乙○○明知所運輸
    者係第四級毒品假麻黃，卻為了賺取些微代價而加以運輸。
    核被告乙○○所為，係犯毒品危害防制條例第4 條第4 項之
    運輸第四級毒品罪。且被告為「阿文」運輸該等購入之毒品
    假麻黃，係供「阿文」作為預備製造安非他命使用等情，已
    據被告於警、偵訊時及本院供承甚明（見94年度偵字第6995
    號卷第15頁、第17頁、本院卷第51頁），可知被告受「阿文
    」委託收受假麻黃並交付購買價款等販入行為，並不構成販
    賣第四級毒品假麻黃之犯行，附此敘明。又被告與「阿文」
    間就上開運輸第四級毒品假麻黃毒品犯行，彼此間互有犯意
    聯絡及行為分擔，均為共同正犯。
四、原判決以被告乙○○罪證明確，因予適用毒品危害防制條例
    第4 條第4 項、第19條第1 項，刑法第11條、第28條之規定
    ，並審酌被告前曾犯違反肅清煙毒條例罪，經法院判處罪刑
    並執行完畢（非累犯），此有臺灣高等法院被告前案紀錄表
    可按，顯見其素行非佳，又被告運輸之多達近20公斤之毒品
    假麻黃，且該等毒品價值高達90萬元之鉅，是所犯情節應屬
    重大，復就被告犯罪後於偵、審期間供述再三反覆，原審審
    理時更飾詞狡展，冀圖卸責，態度至為惡劣等一切情狀，量
    處有期徒刑6 年；且敘明按「毒品危害防制條例第19條規定
    ，犯運輸毒品罪者，其供運毒犯罪所用之物，應予沒收。惟
    仍須以該物屬於犯人者為限，始得沒收之。」最高法院93年
    度台上字第5336號著有判決可資參照；扣案之假麻黃1 袋（
    驗前毛重19,350公克，驗後毛重19,349.9公克，及內含假麻
    黃之塑膠飼料袋1 個）雖係查獲之第四級毒品，然據毒品危
    害防制條例第18條第1 項前段之規定，係以行政罰之沒入銷
    燬處置，惟因本案被告已涉犯運輸毒品犯行，上開第四級毒
    品假麻黃，即係其受託購入而運輸之毒品，自應依同條例第
    19 條 第1 項之規定，認係因被告犯運輸毒品罪所得之物，
    且該等毒品假麻黃為共犯「阿文」所有；被告受託運輸販入
    毒品所使用之現款50萬元，以及包裝該50萬元現款之紙袋1
    個、塑膠袋1 個，與聯絡運毒所使用之SAMSUN銀色行動電話
    1 支（含門號0000000000號之用戶識別卡1 片），均係供被
    告運輸毒品假麻黃所用之物，該行動電話為被告所有，但扣
    案之現款50萬元及包裝現款所用之紙袋、塑膠袋各1 個，則
    均係共犯「阿文」所有，然共犯應同負全部刑責，是就上開
    毒品假麻黃1 袋（驗後毛重19349.9 公克，包括內含塑膠飼
    料袋1 個）、現款50萬元（含包裝該現款之紙袋、塑膠袋各
    1 個）以及SAMSUN銀色行動電話1 支（含門號0000000000號
    之用戶識別卡1 片），均依毒品危害防制條例第19條第1 項
    之規定沒收之；又上開宣告沒收之物既已全部扣押在案，自
    無須另為「如全部或一部不能沒收時，以其財產抵償之」之
    諭知（參臺灣高等法院暨所屬法院88年12月法律座談會之審
    查意見，見該年度法律座談會彙編第265-266 頁）。至假麻
    黃因鑑驗而耗用之部分，既已滅失，自無庸再為沒收之諭知
    。再就被告受託販入上開假麻黃毒品，與「阿文」約定可得
    3,000 元之報酬，但被告尚未取得該等報酬，業據被告偵訊
    時供明在卷（見94年度偵字第6995號卷第5 頁至第6 頁），
    且無任何證據證明被告曾有收得該等報酬，則依最高法院89
    年台上字第3434號判決意旨以：「毒品危害防制條例第19條
    規定，犯同條例第4 條至第9 條、第12條、第13條或第14條
    第1 項、第2 項之罪者，其因犯罪所得之物，沒收之。所稱
    因犯罪所得之物，自以實際所得者為限，苟無所得或尚未取
    得者，自無從為沒收追繳之諭知。」，則此約定3,000 元報
    酬部分，自不得為沒收追繳之宣告；另已交付予「十一仔」
    之40萬元部分，既係「十一仔」販出毒品所得之物，且歸「
    十一仔」所有，自與被告及「阿文」前開運輸毒品之犯行無
    涉，是「十一仔」與被告之運輸毒品犯行自無共同正犯之關
    係可言，是「十一仔」所取得之40萬元，自不得依同條例第
    19條第1 項規定沒收之；復以被告及「阿文」載運所販入之
    毒品假麻黃所使用之車號VQ-8587 號小客車及車號S2-6740
    號小客車各1 輛（並含上開2 輛車之鑰匙各1 把），雖均係
    被告與「阿文」販賣毒品所使用之陸路交通工具，然既均非
    被告或「阿文」所有，已如前述，自不得依毒品危害防制條
    例第19條第3 項之規定沒收之（參最高法院91年台上字第61
    8 號判決），均併予敘明。其認事用法核無違誤，所處之刑
    亦屬適當。被告上訴意旨，以量刑過重為由，指摘原判決不
    當，為無理由，應予駁回。
據上論斷，應依刑事訴訟法第368條，判決如主文。
本案經檢察官張其主到庭執行職務。
中    華    民    國    95    年    6     月    12    日
                  刑事第二庭    審判長法  官  林正雄
                                      法  官  陳啟造
                                      法  官  黃壽燕
以上正本證明與原本無異。
如不服本判決應於收受本判決後10日內向本院提出上訴書狀，其
未敘述上訴理由者，並得於提起上訴後10日內向本院補提理由書
狀（均須按他造當事人之人數附繕本）「切勿逕送上級法院」。
中    華    民    國    95    年    6     月    12    日
                                      書記官  王婉蓉
附錄本判決論罪科刑法條：
毒品危害防制條例第4 條第4 項：
  製造、運輸、販賣第四級毒品者，處3 年以上10年以下有期徒
  刑，得併科新臺幣3 百萬元以下罰金。


司法院資訊處製作；財團法人民間司法改革基金會備份。
